臺灣高等法院刑事裁定
111年度聲字第3691號
聲  請  人  臺灣高等檢察署檢察官
受  刑  人  蔡政益



上列聲請人因受刑人數罪併罰有二裁判以上，聲請定其應執行之
刑（聲請案號：臺灣高等檢察署111年度執聲字第1763號），本
院裁定如下：
    主  文
蔡政益犯如附表所示貳拾參罪所處之刑，應執行有期徒刑拾年陸
月，併科罰金新臺幣拾陸萬元，罰金如易服勞役，以新臺幣壹仟
元折算壹日。
    理  由
一、聲請意旨略以：受刑人蔡政益因違反毒品危害防制條例等數
    罪，先後經判決確定如附件一覽表，應依刑法第53條、第51
    條第5款及第7款（聲請書漏載第7款，業經檢察官於民國111
    年11月14日更正）規定，定其應執行之刑，爰依刑事訴訟法
    第477條第1項聲請裁定等語。
二、按裁判確定前犯數罪者，併合處罰；數罪併罰有二裁判以上
    者，應依第51條之規定，定其應執行之刑，刑法第50條、第
    53條分別定有明文。
三、受刑人因違反毒品危害防制條例等23罪，經臺灣臺北地方法
    院、臺灣新北地方法院及本院分別判處如附表所示之刑，均
    經確定在案，經受刑人請求由檢察官就附表編號1、3、6至1
    0、12至15、17、21至23所示得易科罰金之刑，與附表編號2
    、4、5、11、16、18至20所示不得易科罰金之刑合併聲請定
    應執行刑，有各該判決書、本院被告前案紀錄表及受刑人定
    刑聲請切結書（見本院卷第11頁）在卷可稽。本院審核認檢
    察官之聲請為正當，爰審酌受刑人附表所犯各罪之犯罪類型
    態樣、時間，復就其所犯之罪整體評價應受非難及矯治之程
    度，並兼衡刑罰經濟與公平、比例等原則，暨前述各罪定應
    執行刑之內部界限及附表所示各罪宣告刑總和上限之外部界
    限，並參酌受刑人對本件定執行刑具狀表示之意見等情，定
    其應執行之刑如主文所示，並諭知罰金如易服勞役之折算標
    準。至於附表編號1至3所示之罪刑，受刑人雖已執行完畢，
    惟此部分僅生檢察官於指揮執行時之扣除問題，並非不得合
    併定其應執行之刑，附此敘明。
據上論斷，應依刑事訴訟法第477條第1項，刑法第53條、第51條
第5款、第7款，裁定如主文。
中　　華　　民　　國　　111 　年　　11　　月　　21　　日
                    刑事第十四庭審判長法  官  林孟宜
　　　　　　　　　　　　　　　　　　　法  官  郭豫珍
　　　　　　　　　　　　　　　　　　  法  官　潘怡華　　
以上正本證明與原本無異。
如不服本裁定，應於收受送達後五日內向本院提出抗告狀。
                                      書記官  吳思葦
中　　華　　民　　國　　111 　年　　11　　月　　21　　日
附表：受刑人蔡政益定應執行刑案件一覽表
編            號  1 2 3 罪            名  施用第二級毒品 施用第一級毒品 施用第二級毒品 宣     告     刑  有期徒刑4月 有期徒刑7月 有期徒刑4月 犯罪日期（民國）  108年3月24日為警採尿時點回溯96小時內之不詳時間 107年3月4日 107年3月4日 偵  查 機    關 臺灣臺北地方檢察署 臺灣新北地方檢察署 臺灣新北地方檢察署  案    號 108年度毒偵字第1409號 107年度毒偵字第4351號 107年度毒偵字第4351號 最  後  事實審 法    院 臺灣臺北地方法院 臺灣新北地方法院 臺灣新北地方法院  案    號 108年度簡字第1112號 107年度審訴字第1927號 107年度審訴字第1927號  判決日期 108年5月27日 107年12月26日 107年12月26日 確  定    判  決 法    院 臺灣臺北地方法院 臺灣新北地方法院 臺灣新北地方法院  案    號 108年度簡字第1112號 107年度審訴字第1927號 107年度審訴字第1927號  判    決 確定日期 108年8月2日 108年9月24日 108年9月24日 是否為得易科 罰 金 之 案 件  是 否 是 備            註  新北地檢署108年度執助字第4106號（臺北地檢署108年度執字第6054號）（已執行完畢） 新北地檢署108年度執字第14316號（已執行完畢） 新北地檢署108年度執字第14315號（已執行完畢） 

編            號  4 5 6 罪            名  非法持有可發射子彈具有殺傷力之槍枝 非法製造子彈未遂 持有第一級毒品 宣     告     刑  有期徒刑3年10月 併科罰金新臺幣13萬元 有期徒刑7月 併科罰金新臺幣1萬元 有期徒刑3月 犯罪日期（民國）  104年至105年間起至107年1月16日7時40分許 106年6月間起至107年1月16日7時40分許 不詳時日起至107年10月7日 偵  查 機    關 臺灣新北地方檢察署 臺灣新北地方檢察署 臺灣新北地方檢察署  案    號 107年度偵字第4009號 107年度偵字第4009號 108年度偵字第17717號、108年度毒偵字第1314號 最  後  事實審 法    院 臺灣新北地方法院 臺灣新北地方法院 臺灣新北地方法院  案    號 107年度重訴字第27號 107年度重訴字第27號 108年度審訴字第1322號  判決日期 108年7月31日 108年7月31日 108年9月6日 確  定    判  決 法    院 臺灣新北地方法院 臺灣新北地方法院 臺灣新北地方法院  案    號 107年度重訴字第27號 107年度重訴字第27號 108年度審訴字第1322號  判    決 確定日期 108年8月20日 108年8月20日 108年10月2日 是否為得易科 罰 金 之 案 件  否 否 是 備            註  新北地檢署108年度執字第14603號 新北地檢署108年度執字第14603號 新北地檢署108年度執字第15969號   編號4至5經定應執行有期徒刑4年2月，併科罰金新臺幣13萬元  編號6至8經定應執行有期徒刑9月 

編            號  7 8 9 罪            名  施用第一級毒品 施用第二級毒品 施用第一級毒品 宣     告     刑  有期徒刑6月 有期徒刑3月 有期徒刑6月 犯罪日期（民國）  108年2月17日（聲請書誤載為108年2月15日，應予更正） 108年2月17日（聲請書誤載為108年2月15日，應予更正） 107年1月16日 偵  查 機    關 臺灣新北地方檢察署 臺灣新北地方檢察署 臺灣新北地方檢察署  案    號 108年度偵字第17717號、108年度毒偵字第1314號 108年度偵字第17717號、108年度毒偵字第1314號 107年度毒偵字第1159號 最  後  事實審 法    院 臺灣新北地方法院 臺灣新北地方法院 臺灣新北地方法院  案    號 108年度審訴字第1322號 108年度審訴字第1322號 108年度審簡字第757號  判決日期 108年9月6日 108年9月6日 108年9月18日 確  定    判  決 法    院 臺灣新北地方法院 臺灣新北地方法院 臺灣新北地方法院  案    號 108年度審訴字第1322號 108年度審訴字第1322號 108年度審簡字第757號  判    決 確定日期 108年10月2日 108年10月2日 108年10月6日 是否為得易科 罰 金 之 案 件  是 是 是 備            註  新北地檢署108年度執字第15969號 新北地檢署108年度執字第15969號 新北地檢署108年度執字第16460號   編號6至8經定應執行有期徒刑9月  編號9至10經定應執行有期徒刑8月 

編            號  10 11 12 罪            名  施用第二級毒品 販賣第二級毒品未遂 施用第一級毒品 宣     告     刑  有期徒刑4月 有期徒刑4年 有期徒刑6月 犯罪日期（民國）  107年1月16日 107年1月15日 108年4月7日 偵  查 機    關 臺灣新北地方檢察署 臺灣新北地方檢察署 臺灣新北地方檢察署  案    號 107年度毒偵字第1159號 107年度偵字第3981號 108年度毒偵字第3190號 最  後  事實審 法    院 臺灣新北地方法院 臺灣高等法院 臺灣新北地方法院  案    號 108年度審簡字第757號 107年度上訴字第3222號 108年度審訴字第1546號  判決日期 108年9月18日 107年11月29日 108年10月25日 確  定    判  決 法    院 臺灣新北地方法院 最高法院 臺灣新北地方法院  案    號 108年度審簡字第757號 108年度台上字第3405號 108年度審訴字第1546號  判    決 確定日期 108年10月6日 108年11月21日 108年11月19日 是否為得易科 罰 金 之 案 件  是 否 是 備            註  新北地檢署108年度執字第16460號 新北地檢署108年度執字第17653號 新北地檢署109年度執字第862號   編號9至10經定應執行有期徒刑8月  編號12至13經定應執行有期徒刑8月 

編            號  13 14 15 罪            名  施用第二級毒品 施用第一級毒品 施用第二級毒品 宣     告     刑  有期徒刑4月 有期徒刑6月 有期徒刑4月 犯罪日期（民國）  108年4月7日 108年6月11日 108年6月11日 偵  查 機    關 臺灣新北地方檢察署 臺灣新北地方檢察署 臺灣新北地方檢察署  案    號 108年度毒偵字第3190號 108年度毒偵字第3727號 108年度毒偵字第3727號 最  後  事實審 法    院 臺灣新北地方法院 臺灣新北地方法院 臺灣新北地方法院  案    號 108年度審訴字第1546號 108年度審訴字第1804號 108年度審訴字第1804號  判決日期 108年10月25日 108年11月29日 108年11月29日 確  定    判  決 法    院 臺灣新北地方法院 臺灣新北地方法院 臺灣新北地方法院  案    號 108年度審訴字第1546號 108年度審訴字第1804號 108年度審訴字第1804號  判    決 確定日期 108年11月19日 108年12月31日 108年12月31日 是否為得易科 罰 金 之 案 件  是 是 是 備            註  新北地檢署109年度執字第862號 新北地檢署109年度執字第3188號 新北地檢署109年度執字第3188號   編號12至13經定應執行有期徒刑8月 編號14至15經定應執行有期徒刑8月  

編            號  16 17 18 罪            名  施用第一級毒品 施用第二級毒品 未經許可，持有彈藥之主要組成零件 宣     告     刑  有期徒刑7月 有期徒刑4月 有期徒刑7月 併科罰金新臺幣2萬元 犯罪日期（民國）  108年4月18日 108年4月18日 108年5月23日前某不詳時間至108年5月23日 偵  查 機    關 臺灣新北地方檢察署 臺灣新北地方檢察署 臺灣新北地方檢察署  案    號 108年度偵字第11703、16750號、108年度毒偵字第3398號 108年度偵字第11703、16750號、108年度毒偵字第3398號 109年度偵字第16067號 最  後  事實審 法    院 臺灣新北地方法院 臺灣新北地方法院 臺灣新北地方法院  案    號 108年度訴字第1081號 108年度訴字第1081號 109年度審訴字第1148號  判決日期 109年3月31日 109年3月31日 109年7月21日 確  定    判  決 法    院 臺灣新北地方法院 臺灣新北地方法院 臺灣新北地方法院  案    號 108年度訴字第1081號 108年度訴字第1081號 109年度審訴字第1148號  判    決 確定日期 109年4月30日 109年4月30日 109年8月26日 是否為得易科 罰 金 之 案 件  否 是 否 備            註  新北地檢署109年度執字第6744號 新北地檢署109年度執字第6745號 新北地檢署109年度執字第12307號 

編            號  19 20 21 罪            名  未經許可，持有可發射子彈具殺傷力之改造手槍 非法寄藏可發射子彈具殺傷力之仿造手槍 侵入住宅 宣     告     刑  有期徒刑2年2月 併科罰金新臺幣3萬元 有期徒刑1年8月 併科罰金新臺幣5萬元 有期徒刑2月 犯罪日期（民國）  108年4月18日前數年之某日至108年4月19日 104年夏季某時起至108年3月24日上午6時55分許 107年9月24日 偵  查 機    關 臺灣新北地方檢察署 臺灣臺北地方檢察署 臺灣新北地方檢察署  案    號 108年度偵字第11703、16750號 108年度偵字第8496號 108年度偵字第24117、32985號 最  後  事實審 法    院 臺灣高等法院 臺灣高等法院 臺灣高等法院  案    號 109年度上訴字第2152號 108年度上訴字第2188號 110年度上訴字第2936號  判決日期 109年7月30日 109年7月30日 111年6月28日 確  定    判  決 法    院 臺灣高等法院 臺灣高等法院 臺灣高等法院  案    號 109年度上訴字第2152號 109年度上訴字第2188號 110年度上訴字第2936號  判    決 確定日期 109年8月27日 109年9月1日 111年6月28日 是否為得易科 罰 金 之 案 件  否 否 是 備            註  新北地檢署109年度執字第12274號 新北地檢署109年度執助字第3288號（臺北地檢署109年度執字第5667號） 新北地檢署111年度執字第9174號 

編            號  22 23 （以下空白） 罪            名  傷害 傷害  宣     告     刑  有期徒刑4月 有期徒刑5月  犯罪日期（民國）  107年9月24日 108年4月12日  偵  查 機    關 臺灣新北地方檢察署 臺灣新北地方檢察署   案    號 108年度偵字第24117、32985號 108年度偵字第24117、32985號  最  後  事實審 法    院 臺灣高等法院 臺灣新北地方法院   案    號 110年度上訴字第2936號 109年度訴字第368號   判決日期 111年6月28日 110年6月8日  確  定    判  決 法    院 臺灣高等法院 臺灣新北地方法院   案    號 110年度上訴字第2936號 109年度訴字第368號   判    決 確定日期 111年7月28日 110年7月28日  是否為得易科 罰 金 之 案 件  是 是  備            註  新北地檢署111年度執字第9174號 新北地檢署111年度執字第9174號